臺灣臺北地方法院小額民事判決
110年度北小字第3624號
原      告  林致平

被      告  鄭翔芸
上列當事人間請求損害賠償事件，經本院刑事庭裁定移送前來（
110年度附民字第239號），本院於民國110年10月19日言詞辯論
終結，判決如下：
    主    文
被告應給付原告新臺幣貳萬元，及自民國一百一十年四月十六日
起至清償日止，按年息百分之五計算之利息。
訴訟費用由被告負擔。
本判決得假執行。但被告如以新臺幣貳萬元為原告預供擔保，得
免為假執行。
    理由要領
一、原告主張：被告於民國109年6月6日，在臺北市萬華區長沙
    街某處，依真實姓名年籍不詳、自稱「張專員」之詐欺集團
    成年成員之指示，將其所申設使用之中國信託銀行帳號0000
    00000000號帳戶之存摺、提款卡（含密碼），交付予指定之
    真實姓名年籍不詳之詐欺集團成年成員使用，而前開詐欺集
    團不詳成年成員於109年4月27日起，以LINE軟體暱稱「馨如
    」向原告佯稱：可加入PDK交易所投資虛擬貨幣ECB獲利云云
    ，致原告陷於錯誤，於109年6月19日19時31分32秒，將新臺
    幣（下同）20,000元自原告彰化行帳號00000000000000號帳
    戶，以網路銀行跨行轉帳方式轉至中國信託商業銀行000000
    000000號帳戶（該次含手續費共轉出20,000元），被告即以
    此方式，幫上開詐欺集團不詳成年成員實施詐欺犯行及藉此
    製造金流斷點，而隱匿犯罪所得之去向，爰起訴請求被告賠
    償損害等語。並聲明：被告應給付原告20,000元，及自起訴
    狀繕本送達翌日起至清償日止，按年息5%計算之利息。
二、被告則以：原告雖有匯款20,000元情事，但被告沒有收到這
    筆款項，對於原告本件請求被告給付20,000元及法定遲延利
    息部分，被告沒有意見，並不爭執等語，做為答辯。
三、得心證之理由：
  ㈠被告於109年6月6日，在臺北市萬華區長沙街某處，依真實姓
    名年籍不詳、自稱「張專員」之詐欺集團成年成員之指示，
    將其所申設使用之中國信託銀行帳號000000000000號帳戶之
    存摺、提款卡（含密碼），交付予指定之真實姓名年籍不詳
    之詐欺集團成年成員使用，而前開詐欺集團不詳成年成員於
    109年4月27日起，以LINE軟體暱稱「馨如」向原告佯稱：可
    加入PDK交易所投資虛擬貨幣ECB獲利云云，致原告陷於錯誤
    ，於109年6月19日19時31分32秒，將20,000元自原告彰化行
    帳號00000000000000號帳戶，以網路銀行跨行轉帳方式轉至
    中國信託商業銀行000000000000號帳戶（該次含手續費共轉
    出20,000元），被告以此方式幫上開詐欺集團不詳成年成員
    實施詐欺犯行及藉此製造金流斷點，而隱匿犯罪所得之去向
    ，經本院以被告幫助犯洗錢防制法第14條第1項之一般洗錢
    罪，處有期徒刑6月，併科罰金50,000元，罰金得易服勞役
    等情，有本院109年度訴字第1232號刑事判決在卷可稽（見
    本院卷第13頁至第36頁），原告對此並不爭執（見本院卷第
    66頁），而被告對於原告本件起訴請求之金額及事實，於本
    院審理時，亦陳稱：沒有意見、不爭執等語（見本院卷第66
    頁），可信原告之主張為真正。
  ㈡按因故意或過失，不法侵害他人權利者，負損害賠償責任，
    民法第184條第1項前段定有明文。原告起訴主張被告於上揭
    時地幫助犯洗錢防制法第14條第1項之一般洗錢罪，致原告
    受有損害等事實，已如前述，是原告因被告前揭行為請求其
    賠償20,000元之損害，應屬有據。準此，原告就其所受之前
    述損害，起訴請求被告給付20,000元，於法相符，應予准許
    。
  ㈢末按給付無確定期限者，債務人於債權人得請求給付時，經
    其催告而未為給付，自受催告時起，負遲延責任；其經債權
    人起訴而送達訴狀，或依督促程序送達支付命令，或為其他
    相類之行為者，與催告有同一之效力；遲延之債務，以支付
    金錢為標的者，債權人得請求依法定利率計算之遲延利息；
    應付利息之債務，其利率未經約定，亦無法律可據者，週年
    利率為5%，民法第229條第2項、第233條第1項前段及第203
    條分別定有明文。本件係屬侵權行為損害賠償之債，自屬無
    確定期限者，又係以支付金錢為標的，依前揭法律規定，原
    告請求被告給付自刑事附帶民事訴訟起訴狀繕本送達翌日即
    110年4月16日（見110年度附民字第239號卷第7頁）起至清
    償日止，按年息5%計算之遲延利息，於法自屬有據。
四、綜上所述，原告請求被告給付20,000元，及自110年4月16日
    起至清償日止，按年息5%計算之利息，為有理由，應予准許
    。
五、本件係就民事訴訟法第436條之8適用小額訴訟程序所為被告
    敗訴之判決，依同法第436條之20規定，應依職權宣告假執
    行，並依同法第436條之23準用第436條第2項，適用同法第3
    92條第2項規定，依職權宣告被告如預供擔保，得免為假執
    行。
六、訴訟費用負擔之依據：民事訴訟法第78條。
七、本件係刑事附帶民事訴訟，由合議庭裁定移送民事庭之事件
    ，依刑事訴訟法第504條第2項規定，免納裁判費，目前亦無
    其他訴訟費用支出，本無確定訴訟費用額必要。惟仍依民事
    訴訟法第87條第1項規定，諭知訴訟費用之負擔，以備將來
    如有訴訟費用發生時，得確定其負擔，併此說明。
中　　華　　民　　國　　110 　年　　10　　月　　26　　日
                  臺北簡易庭    法  官  詹慶堂
上列正本係照原本作成。
如不服本判決，應於判決送達後20日內向本院提出上訴狀（須按
他造當事人之人數附繕本）。如委任律師提起上訴者，應一併繳
納上訴審裁判費。
中　　華　　民　　國　　110 　年　　10　　月　　26　　日
            　　　　　　　　　  書記官  馬正道
附錄：
一、民事訴訟法第436條之24第2項：
　　對於小額程序之第一審裁判上訴或抗告，非以其違背法令為
    理由，不得為之。
二、民事訴訟法第436條之25：
　　上訴狀內應記載上訴理由，表明下列各款事項：
　　㈠原判決所違背之法令及其具體內容。
　　㈡依訴訟資料可認為原判決有違背法令之具體事實。
三、民事訴訟法第436條之32條第2項：
    第438條至第445條、第448條至第450條、第454條、第455條
    、第459條、第462條、第463條、第468條、第469條第1款至
    第5款、第471條至第473條及第475條第1項之規定，於小額
    事件之上訴程序準用之。